【裁判字號】    90,易,1361
【裁判日期】    900514
【裁判案由】    毒品危害防制條例
【裁判全文】
臺灣高雄地方法院刑事判決                          九十年度易字第一三六一號
    公  訴  人  臺灣高雄地方法院檢察署檢察官
    被      告  甲○○
右列被告因違反毒品危害防制條例案件，茲經檢察官提起公訴（八十八年度毐偵字第
一五二九號、第一七七四號、第一九０三號、第二一六八號），本院判決如左：
    主  文
甲○○連續施用第二級毒品，處有期徒刑陸月；如易科罰金，以參佰元折算壹日。殘
餘安非他命晶體膠袋壹只、殘餘安非他命吸食器貳組、安非他命壹小包（驗前毛重零
點參零公克，驗後毛重零點貳伍公克）、玻璃燈泡壹個均沒收銷燬之。
    事  實
一、甲○○前因施用毒品案件，經依臺灣高雄地方法院以八十七年度毐聲字第一一七
    ０號裁定送觀察、勒戒後，無繼續施用毒品之傾向，由臺灣高雄地方法院檢察署
    檢察官於八十七年七月三十一日，以八十七年度偵字第一六五八八號不起訴處分
    確定後，復因施用第二級毒品安非他命案件，經臺灣高雄地方法院以八十七年度
    毐聲字第四四八五號裁定送觀察、勒戒後，認有繼續施用毒品之傾向，復以本院
    八十八年度毐聲字第二二號送強制戒治，並由臺灣高雄地方法院檢察署檢察官聲
    請簡易判決處刑，嗣經臺灣高雄地方法院於八十八年四月二十六日，以八十八年
    度雄簡字第五三號判處有期徒刑五月，甲○○不服提起上訴，旋於八十八年六月
    二十二日撤回上訴確定。蔡亨亮於前案判決後，停止戒治交付保護管束期間，猶
    不知悔改，竟基於概括犯意，自八十八年七月中旬某日起至同年十月十二日止，
    在其高雄市苓雅區○○○街六十一號住處，以將化學合成麻醉藥品甲基安非他命
    置於吸食器上，下面用火燒烤，吸其所產生之煙氣方式，非法施用安非他命多次
    ，約二、三天施用一次。嗣於附表所示時間經警採尿送驗查獲或為警查獲，並扣
    得如附表所示之物。
二、案經高雄市政府警察局新興分局、前鎮分局暨高雄縣警察局仁武分局移請臺灣高
    雄地方法院檢察署檢察官偵查起訴。
      理  由
一、右開事實，業經被告甲○○於警、偵訊、本院審理中自白不諱，且有扣案如附表
    所示之物附卷可稽，又扣案之晶體、塑膠袋、吸食器經送鑑定結果，晶體為第二
級毒品安非他命，塑膠袋、吸食器均殘留安非他命，此有高雄醫學院（大學）附
    設中和紀念醫院檢驗報告單三紙附卷可稽；又被告之尿液經送檢驗結果，呈安非
    他命陽性反應，此有高雄縣衛生局煙毐尿液檢驗成績書一紙、高雄市立凱旋醫院
    煙毐尿液檢驗成績書三紙在卷可稽。又被告前因施用毒品案件，經本院裁定送觀
    察、勒戒後，認無繼續施用毒品之傾向，由臺灣高雄地方法院檢察署檢察官於八
    十七年七月三十一日以八十七年度偵字第一六五八八號不起訴處分確定。復因施
    用毐品案件，經本院以八十七年度毐聲字第四四八五號裁定送觀察、勒戒後，認
    有繼續施用傾向，由本院以八十八年度毐聲字第二二號送強制戒治，並由臺灣高
    雄地方法院檢察署檢察官聲請簡易判決處刑，經臺灣高雄地方法院以八十八年度
    雄簡字第五三號判處有期徒刑五月，被告不服提起上訴，嗣於八十八年六月二十
    二日撤回上訴確定，有判決書、刑案資料查註紀錄表、臺灣高等法院被告全國前
    案紀錄表在卷足憑，其於五年內三犯毒品危害防制條例第十條之罪，被告罪證明
    確，應予依法論科。
二、核被告所為，係犯毒品危害防制條例第十條第二項之罪。其施用毒品安非他命之
    行為時間密接、犯罪構成要件相同，顯係基於概括犯意為之，應依連續犯規定論
    處，並加重其刑。又其施用毒品行為前，持有毒品之低度行為，為施用毒品之高
    度行為所吸收，不另論罪。爰審酌被告前施用毒品經檢察官為不起訴處分及本院
    判刑後，猶不知警惕，再次施用，惟念及施用毒品行為係自戕身心之行為等情狀
    ，量處如主文所示之刑；按刑法第四十一條，已於九十年一月十日修正公布，並
    於同月十二日施行，其第一項前段規定為「犯最重本刑為五年以下有期徒刑之罪
    ，而受六月以下有期徒刑或拘役之宣告，因身體、教育、職業或家庭之關係或因
    其他正當事由，執行顯有困難者，得以一元以上三元以下折算一日，易科罰金。
    」，本件被告犯罪後，上開法律已變更，依最高法院二十四年七月刑庭總會決議
    ，易科罰金之事項，應依刑法第二條第一項之規定，適用修正後之刑法第四十一
    條之新法，本件爰諭知易科罰金折算標準，以資懲儆。扣案之安非他命一小包（
    驗前毛重０．三０公克，驗後毛重０．二五公克）係毐品，扣案之殘餘安非他命
    膠袋一只、殘餘安非他命吸食器二組、玻璃燈泡一個均為專供施用毐品之器具，
    不問屬於犯人與否，均應依同條例第十八條第一項前段之規定沒收銷燬之。
據上論斷，應依刑事訴訟法第二百九十九條第一項前段，毒品危害防制條例第十條第
二項、第十八條第一項前段、刑法第二條第一項前段、第十一條、第五十六條、修正
後第四十一條第一項，罰金罰鍰提高標準條例第二條，判決如主文。
本案經檢察官郭昭吟到庭執行職務
中      華      民      國    九十      年      五      月     十四     日
                                    台灣高雄地方法院刑事第三庭
                                        法  官  李  淑  惠
右正本證明與原本無異。
如不服本判決，應於判決送達後十日內，向本院提出上訴狀。
                                        書記官  馮  欽  鳳
中      華      民      國    九十      年      五      月     十四     日
附表：
┌──┬────────┬────────┬────────┬─────┐
│編號│查  獲  時  間  │ 查  獲  地  點 │  扣  押  物  品│偵查案號  │
├──┼────────┼────────┼────────┼─────┤
│一  │八十八年九月九日│高雄市苓雅區廣東│                │高雄地檢八│
│    │                │一街六十一號    │                │十八年毐偵│
│    │                │                │                │字第一九０│
│    │                │                │                │三號      │
├──┼────────┼────────┼────────┼─────┤
│二  │八十八年九月十日│同右            │                │高雄地檢八│
│    │                │                │                │十八年毐偵│
│    │                │                │                │字第二一六│
│    │                │                │                │八號      │
├──┼────────┼────────┼────────┼─────┤
│三  │八十八年十月一日│同右            │殘餘安非他命膠袋│高雄地檢八│
│    │十一時二十分許  │                │一只、殘餘安非他│十八年毐偵│
│    │                │                │命吸食器二組    │字第一五二│
│    │                │                │                │九號      │
├──┼────────┼────────┼────────┼─────┤
│ 四 │八十八年十月十二│同右            │安非他命一小包、│高雄地檢八│
│    │日二十時許      │                │玻璃燈泡一個    │十八年毐偵│
│    │                │                │                │字第一七七│
│    │                │                │                │四號      │
└──┴────────┴────────┴────────┴─────┘


司法院資訊處製作；財團法人民間司法改革基金會備份。
